臺灣板橋地方法院刑事判決　　　　　　　　　　　　九十一年度易字第二八○○號
　　公　訴　人　臺灣板橋地方法院檢察署檢察官
　　被　　　告　甲○○　男　七.
右列被告因竊盜案件，經檢察官提起公訴（九十一年度偵字第一七八五九號），本院
判決如左：
    主      文
甲○○竊盜，累犯，處有期徒刑伍月，如易科罰金，以佰元折算壹日。
    事      實
一、甲○○有竊盜、贓物等前科，其中因竊盜案件（徒手翻開路邊機車座墊竊取置物
    箱內物品等犯行），於民國（下同）八十七年七月三十日，經臺灣臺北地方法院
    以八十七年度易字第二三五二號刑事判決判處有期徒刑一年二月，八十七年九月
    三十日，經臺灣高等法院以八十七年度上易字第五五四九號刑事判決駁回上訴而
    告確定，刑期起算日期為八十七年九月三十日，指揮書執行完畢日期為八十八年
    八月二十六日；又因竊盜案件（打開他人機車座墊置物箱而竊取其內物品），於
    九十一年四月十一日，經本院板橋簡易庭以九十一年度板簡字第五一九號刑事簡
    易判決判處拘役五十日，九十一年八月二日判決確定，九十一年八月二十一日因
    易科罰金執行完畢。詎其猶不知悔悟，於九十一年九月十一日二十一時三十分許
    ，在臺北縣永和市○○路、仁愛路路口，見車牌號碼ＫＥＳ－九一九號重型機車
    （使用者係王永星，起訴書誤繕為係丙○○所使用）停放在該路口之「仁愛公園
    」旁，竟意圖為自己不法之所有，自忖四下無人之際，徒手掀開前揭機車之座墊
    ，取出擺放在座墊下置物箱內之大袋子，而竊取丙○○所有而置於袋內之皮夾一
    個（內有新臺幣〈下同〉一千六百元及國民身分證、全民健康保險卡各一枚）得
    手，再將大袋子擺回置物箱內，然經路過該處附近之乙○○目睹上情，乃上前質
    問，甲○○見狀心虛即欲逃離，惟經乙○○尾隨並求助某不詳姓名之路人一同圍
    捕，旋於臺北縣永和市○○路三八七號前攔阻甲○○，並即報警處理；嗣於同日
    二十一時五十分許經警到場並自甲○○口袋內起出皮包一個〈內有一千六百元及
    國民身分證、全民健康保險卡各一枚〉（業經丙○○領回）。
二、案經臺北縣政府警察局永和分局移送臺灣板橋地方法院檢察署檢察官偵查起訴。
    理      由
一、訊據被告甲○○坦承於前揭時、地曾拿取皮夾一個（內有一千六百元及國民身分
    證、全民健康保險卡各一枚），並經乙○○攔阻而為警查獲並於其口袋內起出前
    開物品等情，惟矢口否認有被訴之竊盜犯行；辯稱：伊行經該處，發現該皮夾掉
    於機車旁，乃將之拾起云云。
二、經查：
（一）被害人丙○○於警訊中陳稱：「我大概於九十一年九月十一日二十一時左右要
      至仁愛公園與友人聊天就把我一只橘色手提袋（置）於車箱內，裡面有一只皮
      夾，當時車停於永和市○○路與仁愛路口，於九十一年九月十一日二十二時離
      開返家後打開手提袋發現皮夾遭竊。還沒報案警方就通知我已找到竊嫌並已起
      獲皮夾。」、「（皮夾內有何物品？有無短少？警方查獲竊嫌甲○○你是否認
      識？）就咖啡色皮夾一只內有新臺幣壹仟陸佰元、本人身分（證）一枚及健保
      卡等物，警方查獲竊嫌我不認識。現金物品均無短少。」（見九十一年度偵字
      第一七八五九號卷〈下簡稱偵卷〉第六頁背面）；嗣於本院審理中其復到庭結
      證稱：「（失竊經過情形如何？）警察打電話給我說我的皮包被別人拿了，我
      就去找我的皮包，發現真的不見了。我的機車本來是停在仁愛公園外面，我跟
      別人聊天，我把小皮包放在壹個橘色的大袋子裡面，大袋子整個放在機車座墊
      底下的置物箱，『我確定小皮包是放在大袋子裡面』，大袋子放在機車置物箱
      內。」、「（ＫＥＳ－九一九機車是誰的？）我朋友王永星的，當天他載我去
      那裡，我把我的袋子放在他的機車裡面。」（見本院九十一年十月二十三日訊
      問筆錄），且有其立具之「臺北縣警察局贓物認領保管單」一紙（見偵卷第八
      頁）附卷足憑；又證人乙○○於警訊中指稱：「（你看到的情形如何？請你詳
      述看到情形？）約今天晚上二十一時三十分許，我騎車經過永和市○○路○○
      路交岔路口，看到一男子（經現場指認為甲○○），從重機ＫＥＳ－九一九號
      行李箱內拿出一個橘黃色的手提包後，沒多久又將該皮包從該重機車行李箱間
      隔的細縫中塞回去，我就問他說你在做什麼，王員沒說什麼，我有問說你偷皮
      包，他回答我說是撿的，就開始跑走，我在後面追，追至永貞路三八七號前才
      追到攔住他，並報警，不久警察就到了。」，嗣於檢察官偵查中亦結證稱：「
      （九十一年九月十一日二十三時三十分許，是否在永和市○○路與仁愛路口見
      有人竊盜？）是，我晚上是在那（裡）當巡邏，我注意這個人很久了，我看過
      他蠻多次，那天我經過那裡，看見他鬼鬼祟祟的，我就在附近的全家便利商店
      注意他，當時被害人的機車就停在仁愛公園那，我看到甲○○在那（裡）假裝
      運動，我看到他把被害人的機車坐墊掀開來，把裡面的大袋子拿出來，把裡面
      的皮包拿出來，我見狀就騎車追過去，問他要幹嘛，是不是要偷皮包，他說沒
      有是地上撿的，我還看他把大袋子塞回去，他聽我這麼講，就趕快離開，我就
      趕快跟在後面追，還請路旁年輕人幫忙，我們二個合力包抄才把他抓起來，後
      來我才去報警。」、「我並沒有和他有過爭執，我確實看到他拿人家皮包。」
      、「（當時他行竊時有無使用任何工具？）沒有，他直接用手。」（見偵卷第
      二十九頁背面、第三十頁正面）；其後於本院審理中復到庭結證稱：「（發現
      本案經過情形如何？）九十一年九月十一日晚上九點多我騎機車經過該處，我
      到對面的全家便利商店要買飲料喝，看到被告在被害人的機車旁邊鬼鬼祟祟，
      我一直看他，看到他用手去扳開機車座墊，機車的安全帽被翻到地上被害人還
      不知情，被告又把橘色的大袋子拿出來，把裡面的小皮包拿出來，再把橘色的
      大袋子放回原處，我過去問被告在做什麼，被告跟我說他是在機車旁的地上撿
      的，被告緊張就跑走，我就喊抓賊，和另一個人騎機車包抄他，在巷子裡面把
      被告抓住。被告一直說我們打他，但我們沒有打他，後來警察來之後在被告的
      口袋裡面找出小皮包。」、「（之前是否認識被告？）不認識。」（見本院九
      十一年九月三十日訊問筆錄），被害人丙○○與證人乙○○所述並互核屬相符
      。再者，被告於警訊及本院審理中均坦承與證人丙○○之前並不認識，亦於警
      訊中供承：「（報案人〈即目擊者〉你是否熟識？有無恩怨？）那個人（即證
      人乙○○）我並不認識，沒有任何恩怨。」（見偵卷第五頁正面），雖其嗣於
      檢察官偵查及本院審理中辯稱之前即與證人乙○○存有嫌隙云云；惟按諸一般
      經驗法則，案發時之供述較少權衡利害得失或受他人之干預，比之事後翻異之
      詞，自較可採，是該辯詞自難採信；則被害人丙○○及證人乙○○既與被告本
      無讎隙，渠等自無故為誣攀之必要。
（二）綜上所述，被告前開所辯無非圖卸之詞，自無足採信，
三、從而，本案事證已臻明確，被告犯行洵堪認定，自應依法論科。
四、核被告甲○○所為，係犯刑法第三百二十條第一項之竊盜罪。查被告甲○○曾因
    竊盜案件，於八十七年七月三十日，經臺灣臺北地方法院以八十七年度易字第二
    三五一號刑事判決判處有期徒刑一年二月，八十七年九月三十日，經臺灣高等法
    院以八十七年度上易字第五五四九號刑事判決駁回上訴而告確定，刑期起算日期
    為八十七年九月三十日，指揮書執行完畢日期為八十八年八月二十六日，此有臺
    灣高等法院檢察署刑案紀錄簡覆表在卷可稽，其於五年內再犯有期徒刑以上本案
    之罪，應依刑法第四十七條之規定論以累犯，並依法加重其刑。爰審酌被告有如
    事實欄所載之前科（見臺灣高等法院檢察署刑案紀錄簡覆表及判決書），且經執
    行完畢，雖年事已高惟仍貪圖一己之私利而為本案犯行之犯罪動機、目的、手段
    、品行、智識程度、所生危害及犯罪後飾詞圖卸，未見悔意等一切情狀，量處如
    主文所示之刑，並諭知易科罰金之折算標準，以資懲儆。
據上論斷，應依刑事訴訟法第二百九十九條第一項前段，刑法第三百二十條第一項、
第四十七條、第四十一條第一項前段，罰金罰鍰提高標準條例第一條前段、第二條，
判決如主文。
本案經檢察官蘇揚旭到庭執行職務。
中      華      民      國      九十一      年    十一    月    十五    日
                                      臺灣板橋地方法院刑事第五庭
                                          法  官  陳  鴻  清
右正本證明與原本無異
如不服本判決應於送達後十日內向本院提出上訴狀
                                          書記官  林  蔚  然
中      華      民      國      九十一      年    十一    月    二十    日
附錄本案論罪科刑法條全文：
刑法第三百二十條：
意圖為自己或第三人不法之所有，而竊取他人之動產者，為竊盜罪，處五年以下有期
徒刑、拘役或五百元以下罰金。
意圖為自己或第三人不法之利益，而竊佔他人之不動產者，依前項之規定處斷。
前二項之未遂犯罰之。
